【裁判字號】    89,易,2057
【裁判日期】    900406
【裁判案由】    竊盜
【裁判全文】
臺灣桃園地方法院刑事判決                        八十九年度易字第二五七號
    公  訴  人  臺灣桃園地方法院檢察署檢察官
    被      告  乙○○
右列被告因竊盜案件，經檢察官提起公訴（八十九年度偵字第四一七六號），本院判
決如左：
    主  文
乙○○無罪。
    理  由
一、公訴意旨略以：被告乙○○於民國八十九年三月七日不詳時間，在桃園縣新屋鄉
    公所附近，見丙○○所有，於八十九年三月一日下午三時許，在桃園縣龜山鄉○○村○○○街二八巷四號前為年籍姓名不詳之人所竊取之ＧＮ－０三九一號自小
    客車停放該處，且鑰匙插於鎖孔漏未取下，即意圖為自己不法之所有，上前將之
    發動駛離而竊取之，並將該自小客車停放在桃園縣平鎮市○○路平鎮廟前。嗣於
    同年三月十日下午四時許，為警在上址廟前查獲，因認被告所為，涉有刑法第三
    百二十條第一項之竊盜罪嫌。
二、訊據被告乙○○固不否認於右揭時地為警盤查緝獲之事實，惟否認有何竊盜犯行
    。辯稱：我站在車旁邊等朋友，沒有去碰贓車，警察就把我抓進去，警訊筆錄是
    警察打我才簽名等語。
三、按犯罪事實應依證據認定之，無證據不得推定其犯罪事實，刑事訴訟法第一百五
    十四條訂有明文。又認定不利於被告之事實，需依積極證據，苟積極證據不足為
    不利於被告事實之認定時，即應為有利被告之認定，更不必有何有利之證據，最
    高法院著有三十年上字第八一六號判例可資參照。經查，公訴意旨認被告涉有右
    揭犯行，無非係以被害人即車主丙○○之指訴、贓物領據、車輛失竊、車牌失竊
    資料個別報表、被告警訊筆錄等件，為其論據。惟查：
（一）被告在警訊中雖陳稱：ＧＮ－０三九一號自小客車是我於八十九年三月七日，
      在新屋鄉公所竊得，因車門未上鎖，且車鎖已遭人破壞，鑰匙也放在車上，我
      即以該鑰匙竊得該車云云（偵卷第五頁），惟此後在偵審中均否認其事，所述
      先後不一；且其自述：車於八十九年三月七日在新屋鄉公所竊得等語，亦與被
      害人即車主丙○○在警訊中指稱：我於八十九年三月一日下午三時許，在龜山
      鄉○○村○○○街二十八巷四號前失竊等語（偵卷第八頁反面）不符，是被告
      警訊既有如上瑕疵，其自白已難遽採。
（二）證人即查獲警員徐哲明在本院審理時，就本件查獲經過、製作警訊筆錄時被告
      在場親友狀況、及被告身上刮傷緣由等情，雖證稱：我們先查到是贓車，才到
      那邊等，被告停壹台贓車在平鎮廟附近，我們看到他人上車才動手抓人，然後
      因為贓車車門無法從裡面開，他從車窗爬出來逃走，後來是陳國慶在一家雜貨
      店找到他；做筆錄時乙○○他父親也在場，是查獲後約半小時他父親就到了，
      他父親來後我們才做筆錄；乙○○在警察局時沒說他身上有傷，但因他身上有
      刺青，我們請他脫衣服要照相，才發現他身上有傷；他父親用客家話和他交談
      ，我們聽不懂，經制止不聽後就請他父親坐在旁邊看，不讓他們交談，因此沒
      有請他父親簽名等語（本院八十九年十二月十三日筆錄）。惟被告身上僅有左
      手臂二處各約三公分擦傷、左膝約二Ｘ二公分擦傷，及背部淤擦傷各約四Ｘ五
      、八Ｘ三公分，並無明顯刺青，此經被告陳明在卷，並有被告身體照片二張、
      行政院衛生署桃園醫院診斷證明書、病例各一份附於偵查卷可稽；即經本院函
      請查獲機關桃園縣警察局平鎮分局提供被告紋身照片結果，據覆並未留存，亦
      有該局回函一紙在卷可考，與證人徐某所述顯有出入；且與證人即被告之父甲○○到庭陳稱：（我去三次），第一次警察跟我說沒什麼事請我回去，第二次
      警察問我為何又來了，就叫我回去，第三次也是一樣等語（本院九十年一月十
      日筆錄）不符。與證人徐哲明、陳國慶二人之前在偵查中所稱：不知道乙○○
      身上有傷等語（偵卷第三十六頁反面、第三十八頁），亦有出入。從而證人徐
      哲明整體所述是否可採？即非無疑。至被告在偵查及本院審理中雖指稱：作筆
      錄的警察（即徐哲明）拿手電筒打我，用跩的；警察用拳及腳踢，打我背後及
      手臂，後背是我倒地時作筆錄的警員跩我的；是否用手電筒打我我不記得，我
      後背靠腋下部分被打，我在路口被抓時就被徐哲明打，他用槍托敲我的頭云云
      （偵卷第十八頁、第三十一頁反面、本院八十九年十二月十三日筆錄），與上
      開驗傷單明載被告除後背一處瘀傷外，其餘均為擦傷等語，有明顯差距。佐以
      證人即警員徐哲明、蔡琦南及陳國慶在偵審中各稱：沒有刑求，可能是翻牆時
      造成的等語（偵卷第三十六頁反面、第三十八頁、本院八十九年十二月十三日
      筆錄），證人甲○○亦稱：沒看到警察打乙○○等語（本院九十年一月十日筆
      錄），是被告此部分指述亦非可採，併予敘明。綜上所述，被告刑求抗辯雖不
      可採，惟證人徐哲明證言既有如上瑕疵，且證人甲○○亦未在場親睹被告警訊
      筆錄製作過程，均如前述，自亦無從以之佐證被告警訊筆錄之真實性。
（三）至證人即車主丙○○警訊所述，及贓物領據、車輛失竊、車牌失竊資料個別查
      詢報表等件，均僅足認定該ＧＮ－０三九一號自小客車為失竊之物，不足以逕
      認為被告所竊甚明。
（四）此外，復查無其他積極證據，足認被告有何公訴意旨所指之犯行，被告犯行自
      屬不能證明。依上說明，即應為無罪之諭知。
據上論斷，應依刑事訴訟法第三百零一條第一項，判決如主文。
本案經檢察官蔡夢利到庭執行職務。
中        華        民        國      九十      年    四    月    六    日
                                  臺灣桃園地方法院刑事第五庭
                                      法  官    陳  彥  宏
右正本證明與原本無異。
如不服本判決，應於送達後十日內，向本院提出上訴狀。
                                    書記官    翁  其  良
中      華      民  國      九十        年      四     月    六    日


司法院資訊處製作；財團法人民間司法改革基金會備份。
